臺灣雲林地方法院刑事判決　　　　　　　 94年度訴字第172號
公　訴　人　台灣雲林地方法院檢察署檢察官
被　　　告　乙○○
上列被告因違反毒品危害防制條例案件，經檢察官提起公訴（93
年度毒偵字第1389號、94年度毒偵字第129 號、第281 號）及擴
張犯罪事實（94年度毒偵字第385 號、第572 號、第1066號），
本院合議庭裁定改依簡式審判程序審理，判決如下：
    主  文
乙○○連續施用第壹級毒品，處有期徒刑捌月，扣案之海洛因壹
包（淨重壹點零陸公克，空包裝重零點貳肆公克）沒收銷燬之，
注射針筒壹支、紙片盒壹個、紙片壹小袋均沒收。又連續施用第
貳級毒品，處有期徒刑肆月。應執行有期徒刑拾月。扣案之海洛
因壹包（淨重壹點零陸公克，空包裝重零點貳肆公克）沒收銷燬
之，注射針筒壹支、紙片夾壹個、紙片壹小袋均沒收。
    事  實  及  理  由
一、犯罪事實：
（一）乙○○曾因施用第二級毒品安非他命案件，經台灣台中地
      方法院以89年度毒聲字第6794號裁定送觀察、勒戒後，認
      無繼續施用毒品之傾向，民國90年3 月16日予以釋放，並
      由台灣台中地方法院檢察署檢察官於90年3 月15日，以89
      年度毒偵字第6799號為不起訴處分確定。詎其仍不知悔悟
      ，於5 年內復基於施用第一級毒品海洛因之概括犯意，於
      93年10月3 日起至94年5 月26日止，先後在雲林縣斗南鎮
      ○○路23號、雲林縣虎尾鎮若瑟醫院前加油站廁所內、雲
      林縣西螺鎮慈愛醫院等處，以注射或用紙片將海洛因摻入
      香菸中吸食之方式，約三、四日至一週1 次之頻率，連續
      施用第一級毒品海洛因多次。另基於施用第二級毒品安非
      他命之概括犯意，自93年10月3 日起至94年1 月20日止，
      亦在上開處所，以將安非他命置於玻璃管內，燒烤產生煙
      霧之方式，約一、二個月施用1 次之頻率，連續施用第二
      級毒品安非他命多次。嗣分別於：
  １、93年10月3 日上午6 時50分許，在雲林縣崙背鄉○○路水
      姑娘KTV 前為警盤查，並扣得其所有第一級毒品海洛因1
      包（淨重1.06公克，空包裝重0.24公克）、供裝置及施用
      毒品所用之紙片夾1 個、紙片1 小袋等物，嗣經採尿送驗
      ，呈甲基安非他命、嗎啡陽性反應。
  ２、93年12月30日上午8 時25分許，在雲林縣斗南鎮○○路23
      號處為警查獲，經採尿送驗，呈甲基安非他命、嗎啡陽性
      反應。
  ３、94年1 月15日17時，員警在雲林縣虎尾鎮廉使里廉使880
      號搜索時，因被告在場，經員警帶同採尿結果，呈甲基安
      非他命、嗎啡陽性反應。
  ４、94年1 月20日14時許，在雲林縣虎尾鎮○○街90號處為警
      查獲，經採尿送驗，呈甲基安非他命、嗎啡陽性反應。
  ５、94年3 月15日上午9 時40分，在雲林縣斗南鎮○○路○ 段
      與大同路口為警查獲，經採尿送驗，呈嗎啡陽性反應。
  ６、94年5 月27日上午3 時15分許，因遭本院通緝，為警在雲
      林縣虎尾鎮○○路中日超商內緝獲，並扣得其所有供施用
      第一級毒品所用之注射針筒1 支，經採尿送驗結果，呈嗎
      啡陽性反應。
（二）案經雲林縣警察局虎尾分局、西螺分局、斗南分局報告台
      灣雲林地方法院檢察署檢察官偵查起訴。
二、認定犯罪事實所依據的證據及理由：
（一）被告自白：被告在本院審理中自白犯罪，其自白具有任意
      性，且與下列證據相符，應堪採為證據。
（二）書證：
  １、雲林縣衛生局煙毒尿液檢驗成績書3 份、台灣科技股份有
      限公司濫用藥物尿液檢驗報告2 份、長榮大學毒物研究中
      心濫用藥物尿液檢驗報告1 份、詮昕科技股份有限公司濫
      用藥物尿液檢驗報告1份。
  ２、法務部調查局鑑定通知書1 份。
  ３、被告刑案資料查註紀錄表。
  ４、台灣台中地方法院檢察署89年度毒偵字第6799號不起訴處
      分書。
（三）物證：
  １、第一級毒品海洛因1 包（淨重1.06公克，空包裝重0.24公
      克）。
  ２、紙片夾1 個。
  ３、紙片1 小袋。
  ４、注射針筒1支。
三、論罪科刑的理由：
（一）被告所為係犯毒品危害防制條例第10條第1 項之施用第一
      級毒品罪與同條第2 項之施用第二級毒品罪。其因施用第
      一級毒品海洛因、第二級毒品安非他命而非法持有第一級
      、第二級毒品之低度行為，應為施用之高度行為所吸收，
      不另論罪。
（二）被告先後多次施用第一級、第二級毒品犯行，時間緊接，
      犯罪構成要件相同，顯係基於概括犯意而為，應依刑法第
      56 條規定論以一罪，並加重其刑。
（三）被告所犯上開2罪，罪名不同，犯意個別，應分論併罰。
（四）審酌被告前無其他不良素行，前經觀察、勒戒後，竟仍無
      法根絕毒品對自己的危害，以及本次施用毒品的種類、時
      間、頻率、方法，暨犯罪後於本院審理中終能坦白承認等
      一切情狀，分別量處主文所示之刑，並定其應執行刑。
（五）扣案之第一級毒品海洛因1 包（淨重1.06公克，空包裝重
      0.24公克）屬違禁物，應依毒品危害防制條例第18條第1
      項前段宣告沒收銷燬之。而注射針筒1 支、紙片夾1 個與
      紙片1 小袋等物，分別係被告所有供本件施用第一級毒品
      犯罪所用之物，業據被告供明在卷，應依刑法第38條第1
      項第2 款規定宣告沒收。
四、應適用的法律：
（一）刑事訴訟法第229 條第1 項前段、第273 之1 第1 項、第
      310 條之2、第454條第1項。
（二）毒品危害防制條例第10條第1 項、第2 項、第18條第1 項
      前段。
（三）刑法第11條前段、第56條、第51條第5 款、第38條第1 項
      第2 款。
本案經檢察官甲○○到庭執行職務。
中　　華　　民　　國　　94　　年　　7 　　月　　18　　日
                  刑事第三庭    法  官  劉　國　賓
以上正本證明與原本無異
如不服本判決，應於送達後10日內，向本院提出上訴狀。（須附
繕本）
                                書記官　黃　秋　萍
中　　華　　民　　國　　94　　年　　7 　　月　　18　　日
毒品危害防制條例第10條
施用第一級毒品者，處 6 月以上 5 年以下有期徒刑。
施用第二級毒品者，處 3 年以下有期徒刑。
